# 请教陈老师，影视类选角公司费用

提问人：¤ 飞同小可¤ 时间：2019-05-29 16:46:17
陈老师，您好
选角公司，因选角试镜，为演员报销的机票住宿费等如何入账，计入哪个科目合适？

回答人：chenyiwei
如果这部分支出是与特定的客户合同相关，可明确归属于某个特定的服务合同，则应作为合同履约成本，计入营业成本，不应计入销售费用或者管理费用。

提问人：¤ 飞同小可¤ 时间：2019-05-30 15:41:24
目前合同未定论，无相关的收入，如计入成本，收入与成本不匹配，该如何做呢？

回答人：chenyiwei
无对应合同的，直接计入管理费用。